【裁判字號】    93,重訴,11
【裁判日期】    950309
【裁判案由】    殺人
【裁判全文】
臺灣苗栗地方法院刑事判決              93年度重訴字第11號
公  訴  人  臺灣苗栗地方法院檢察署檢察官
被      告  戊○○
選任辯護人  陳俊傑律師
被      告  癸○○
                      號(在押.
指定辯護人  朱昭勳律師
被      告  甲○○
指定辯護人  本院公設辯護人辛○○
被      告  己○○
選任辯護人  彭火炎律師
            張玉琳律師
被      告  丁○○
指定辯護人  陳由銓律師
被      告  乙○○
                      號(在押.
指定辯護人  李樂濟律師
被      告  壬○○
                      6號
指定辯護人  魏早炳律師
上列被告因殺人案件，經檢察官提起公訴 （93年度偵字第2651號
），本院判決如下：
    主  文
戊○○犯詐欺取財罪，處有期徒刑肆年。
癸○○、甲○○、己○○、丁○○、乙○○、壬○○共同殺人，
癸○○處有期徒刑拾伍年，褫奪公權拾年；甲○○處無期徒刑，
褫奪公權終身；己○○，累犯，處有期徒刑拾肆年，褫奪公權玖
年；丁○○，處有期徒刑拾貳年，褫奪公權柒年；乙○○，處有
期徒刑拾參年，褫奪公權捌年；壬○○，處有期徒刑拾參年，褫
奪公權捌年。
    事  實
一、己○○曾因違反槍砲彈藥刀械管制條例案件，經本院判處有
    期徒刑4 月確定，甫於民國90年1 月18日易科罰金執行完畢
    。
二、癸○○係施健益之妻，在國泰人壽保險股份有限公司︵下稱
    國泰人壽︶任職業務員，從事保險招攬之工作，於91年間因
    招攬保險而認識甲○○，之後2 人成為男女朋友且有發生性
    關係（通姦部分未據告訴），癸○○並常至甲○○位於苗栗
    縣竹南鎮○○路288 巷79弄15之1 號租屋處與甲○○共處至
    深夜方回家。於93年2 月8 日晚間，癸○○、甲○○與戊○○︵原是甲○○的朋友，於92年間經由甲○○介紹而認識癸○○︶在苗栗縣竹南鎮○○路「晶晶PUB 」內喝酒，戊○○
    因知悉癸○○、甲○○2 人之婚外情關係，乃意圖為自己不
    法之所有，基於詐欺取財之犯意，向癸○○、甲○○2 人佯
    稱：只要癸○○交付新臺幣︵下同︶300 萬元，就可以用車
    禍的方式「做掉」癸○○的丈夫施建益等語，而使癸○○陷
    於錯誤，癸○○並承諾先交付50萬元為前金，嗣於93年2 月
    11 日 下午4 時許，癸○○持50萬元現金至甲○○上開租屋
    處交予甲○○，至下午5 時許戊○○到來，甲○○遂於租屋
    處客廳將50萬元交付戊○○，癸○○為免戊○○事後不認帳
    ，乃要求戊○○須簽立借據以為憑證，戊○○即簽立內容為
    向癸○○借支50萬元之借據1 紙交予癸○○，癸○○再交予
    甲○○保管。至93年3 月間某日，癸○○見戊○○一直未有
    行動，乃加以催促，戊○○竟承上開詐欺犯意，向癸○○稱
    錢不夠，還要再交付30萬元作為購買殺害施建益之工具，惟
    癸○○因懷疑戊○○並未實際進行殺害施健益之行動，而拒
    再交付。
三、癸○○因自從事保險業務員之工作後，常與其夫施健益發生
    爭執，夫妻平日相處極不融洽，癸○○並曾向本院聲請保護
    令，期間癸○○陸續為施建益投保意外險，且於93年1 月12
    日向幸福人壽保險股份有限公司投保意外傷害險500 萬元，
    受益人為癸○○。嗣於93年2 月8 日晚間，在苗栗縣竹南鎮
    ○○路「晶晶PUB 」內，戊○○因知癸○○與甲○○有婚外
    情，向癸○○提出要為癸○○殺害其丈夫施建益，癸○○因
    與其夫施建益相處極不融洽，甲○○亦因戀姦情熱，2 人因
    此萌生殺害施建益之犯意（戊○○係基於詐欺犯意，並無殺
    人犯意，已如前述），至93年6 月某日晚間，癸○○、甲○○見戊○○仍未動手殺害施健益，2 人乃商議改由甲○○進
    行殺害施健益之行動，癸○○並稱伊前以施健益為被保險人
    投保了500 萬元，如果施健益遭殺害，即可給予甲○○300
    萬元之報酬，甲○○亦當場應允，後甲○○更於93年6 月下
    旬某日晚間在其上開租屋處房間，於「國泰綜合醫院」之肺
    炎宣導紙上書寫「反正事情做完，我就是要拿到錢」之字句
    後，置於桌上以提醒癸○○待殺害施健益後，其所應得之報
    酬。甲○○並於93年6 月下旬，先向己○○、丁○○、乙○○3 人稱如果「處理」好︵意即為殺害︶癸○○之先生施健
    益，待保險金下來，每人可分得70萬元，己○○、丁○○、
    乙○○3 人即加以答允，稍後甲○○之外甥壬○○由丁○○
    口中得知上開計劃，亦表示想要加入之意，甲○○乃對丁○○表示酬金降為每人60萬元，甲○○並提議以敲打之方式為
    之，癸○○、甲○○即與己○○、丁○○、乙○○、壬○○
    等人基於殺害施健益之共同犯意聯絡，商定由己○○、丁○○、乙○○、壬○○4 人於施建益上班路途伺機殺害施健益
    ，事成之後癸○○所領得之保險金，應分予甲○○300 萬元
    ，甲○○再給己○○、丁○○、乙○○、壬○○4 人每人60
    萬元。癸○○並將施健益每日自家中出發上班之時間即上午
    6 時至6 時30分之間及所騎機車車牌號碼之數字為「578 」
    等情告訴甲○○，再由甲○○轉告己○○、丁○○、乙○○
    、壬○○4 人，甲○○並於93年6 月某日購得鋁棒3 支置上
    開租屋處，以供行兇時使用。嗣後己○○等4 人即多次於施
    健益騎乘機車上班時，從後跟蹤以明瞭施建益上班路線，並
    預想下手殺害之適當時地及事後逃逸之路線。
四、嗣甲○○、己○○、丁○○、乙○○、壬○○等5 人於93年
    7 月10日凌晨3 時許，自上開「晶晶PUB 」喝酒、唱歌後返
    回甲○○上開租屋處時，甲○○罵丁○○等人為何遲遲未下
    手殺害施建益，並要丁○○等人當天一定要下手，丁○○乃
    喚醒已睡著之己○○，丁○○、己○○、乙○○、壬○○即
    於當日上午再前往施建益上班路線查探，同日上午5 時50分
    許，己○○、丁○○、乙○○分持上述之鋁棒1 支，壬○○
    則持自甲○○租屋處所取得之鋁棍1 支，4 人均戴全罩式安
    全帽，己○○、丁○○、壬○○3 人並戴口罩，由乙○○騎
    乘車號YAW －981 號紅色重機車附載己○○，丁○○騎乘車
    號IHI －515 號藍色重機車附載壬○○，由甲○○租屋處出
    發後先至苗栗縣竹南鎮○○路「阿儒海產店」旁等候，約10
    分鐘後見施健益頭戴黑色安全帽騎乘車號VK X－578 號輕機
    車經過，即自後尾隨，待至苗栗縣竹南鎮○○路288 巷163
    弄18之2 號旁鐵皮屋前時，壬○○先持鋁棍自後敲打施健益
    脖子，施健益便將機車停下，雙手扶著安全帽，此時丁○○
    即持鋁棒衝向施健益欲加以毆打，施健益見狀即往路旁之苗
    栗縣竹南鎮橋仔頭6 之6 號「友圖全像股份有限公司」方向
    奔跑躲避，己○○、丁○○、乙○○、壬○○4 人即分持鋁
    棒、鋁棍在後追打，己○○於追打過程中一度跌倒，致左肩
    、右手、右拇指擦傷，施健益跑至「友圖全像股份有限公司
    」旁稻田裏時︵此時安全帽已脫落︶，被己○○等4 人追上
    ，己○○等4 人即持鋁棒、鋁棍往施健益頭部、背部、雙手
    、左胸猛打，施健益雖奮力以雙手抵抗仍不支而趴倒於水深
    約五公分之稻田，己○○等四人仍繼續猛力敲打，而施健益
    所受傷勢之後雖有可能致死，但因被打成重傷倒於水中吸入
    污水而當場窒息死亡，乙○○則於毆打之混亂過程中不慎左
    手掌骨折，另壬○○所穿之咖啡色拖鞋1 雙及己○○所穿之
    黑色絨布鞋1 隻，混亂中亦脫落而遺留於現場稻田裏。己○○等4 人見施健益已趴倒稻田不動，乃再跑回苗栗縣竹南鎮
    ○○路288 巷163 弄，騎乘原車分頭在附近路上繞了數分鐘
    後，約於同日上午6 時30分許先後返回甲○○上開租屋處，
    己○○4 人即向甲○○稱已有「敲」施健益了，人趴在田裏
    ，但有他人看到且鞋子留在田裏等語，甲○○即稱：「我會
    給你們害死！」，要求己○○等4 人儘速離去，己○○、丁○○、乙○○3 人即表示欲至新竹市己○○租屋處藏匿，甲○○即提供其白色吉普車鑰匙，由壬○○駕駛搭載己○○、
    丁○○、乙○○3 人前往新竹市。其等並將作案用之鋁棒3
    支、鋁棍1 支及全罩式安全帽4 頂丟棄於新竹市○○路102
    巷口附近路旁之垃圾車內︵上開鋁棒、鋁棍及全罩式安全帽
    均未扣案︶。於同日上午9 時許，壬○○一人返回甲○○租
    屋處時，甲○○拿出3 萬元給壬○○，叫壬○○拿去給己○○、乙○○、丁○○等3 人花費用，壬○○便於同日上午10
    時許，再駕車至新竹市某「全家便利商店」前，將3 萬元交
    給前來之丁○○、乙○○，之後丁○○再將其中1 萬元轉交
    乙○○，嗣經警循線查獲上情。
五、案經臺灣苗栗地方法院檢察署檢察官相驗後自動檢舉及苗栗
    縣察察局竹南分局報請同署檢察官偵查起訴。
    理  由
一、證據能力：
  (一)本案被告甲○○抗辯其餘被告於警詢之供述無證據能力（見
    本院一卷第267 頁），除被告甲○○外，其餘共同被告就甲○○而言，均屬被告以外之人於警詢中之供述，查無法定例
    外得為證據之事由，依刑事訴訟法第159 條第1 項，其餘共
    同被告於警詢之供述對被告甲○○，不得作為證據。另被告
    戊○○抗辯共同被告甲○○、癸○○於警訊之供述無證據能
    力，共同被告甲○○、癸○○就被告戊○○而言，屬被告以
    外之人，是共同被告甲○○、癸○○於警詢之供述，查無法
    定例外得為證據之事由，依刑事訴訟法第159 條第1 項，被
    告甲○○、癸○○於警詢之供述對被告戊○○，不得作為證
    據。
  (二)被告以外之人於審判外之言詞或書面陳述，雖不得以之直接
    作為認定犯罪事實與否之證據，但參酌現行刑事訴訟法第16
    6 條之1 第2 項、第3 項第6 款，第166 條之2 之規定及行
    反詰問時，容許以陳述人先前不一致之陳述作為彈劾證據之
    法理，非不得以之作為彈劾證據，用來爭執被告、證人、鑑
    定人陳述之證明力（最高法院94年度臺上字第6881號判決意
    旨參照），故上開共同被告之警詢供述，對其他被告而言，
    雖亦屬被告以外之人於審判外之陳述，經被告或其辯護人異
    議後，該共同被告之警詢筆錄雖無證據能力，如共同被告轉
    換為證人後，該共同被告於警詢之供述，亦可作為彈劾該共
    同被告證詞證明力之用，合先敘明。
二、被告戊○○被訴詐欺部分：
    訊據被告戊○○，固不否認有簽署扣案借據1 紙交與癸○○
    ，惟否認有何詐欺犯行，辯稱：原欲向癸○○借50萬元與甲○○投資，合開PUB ，先簽署扣案借據一紙交與癸○○，但
    癸○○並未依約交付50萬元，伊有向癸○○索回借據，但癸○○與甲○○均稱該借據已遺失，方未再索討等語，惟查：
  (一)被告戊○○所犯詐欺之事實，業據證人即被告癸○○於本院
    具結證稱：被告戊○○說要用車撞死我先生，要先給他50萬
    元，以後再給250 萬元，全部代價是300 萬元，確實有給付
    50萬元給戊○○，當時是我了日後作為憑證才叫戊○○簽借
    據，50萬元是撞死我先生的前金，戊○○後來說錢不夠，殺
    害施建益還要再30萬元購買工具，我沒有給他，我想他可能
    騙我錢。在93年度偵字第26 51 號卷第310 頁以下的偵查筆
    錄，關於開KTV 的部分是我亂講的，是為了交保出去才翻供
    。那交錢天下午我要去甲○○家，就先去領錢，把50萬元拿
    拿到甲○○家，時間大概是下午3 點多，叫甲○○打電話給
    戊○○，請他來拿錢，戊○○沒有很久就到了，我先請他寫
    借據再交錢給他，剛開始沒有覺得被他騙，後來他跟我要30
    萬元才覺得是被他騙等語（參見本院三卷第41至53頁）。另
    被告確有簽署借據一紙交與被告癸○○，亦有借據正本一紙
    附卷可佐（參見93年度偵字第2651號偵查卷第209 頁），雖
    該紙借據記載之內容係「戊○○向癸○○借支新台幣伍拾萬
    元」，然被告癸○○要求戊○○簽署該文書僅為取得交付金
    錢之憑證，為免自己欲殺害施建益之犯行遭他人發覺，自不
    可能於書面上記載該50萬元係委請戊○○殺害施建益之前金
    。又依被告癸○○上開證稱內容，該50萬元係委請戊○○殺
    害施建益之前金，此證詞內容係表示自己有殺害施建益之犯
    意，為不利於被告癸○○之供述，若非確有其事，被告癸○○實無須捏造對自己不利之證詞，足認被告癸○○上開證述
    可採。
  (二)被告戊○○及選任辯護人雖辯稱，被告癸○○及甲○○於偵
    查中曾具結證稱，該50萬元係被告戊○○向癸○○之借款等
    語（參見93年度偵字第2651號偵查卷第311 、313 、314 頁
    ），被告癸○○於偵查中具結證稱：交給戊○○50萬元是合
    夥，當時開完笑說用車禍方式，後來又說要作卡拉OK還是PU
    B 的生意，沒有說做生意總共要多少錢等語（參見93年度偵
    字第2651號偵查卷第311 頁），被告甲○○於偵查中具結證
    稱：聽戊○○說要開PUB ，只知道他向癸○○借50萬元，戊○○沒有說做生意總共要多少錢等語（同上偵查卷第313 、
    314 頁），惟被告癸○○、甲○○上開證述，與渠等於警詢
    時之供述不一致（共同被告警詢之供述對被告戊○○雖無證
    據能力，然仍可作為彈劾證人本身證詞證明力之用），被告
    癸○○於警詢時供稱：93年2 月8 日戊○○向我建議把施建
    益作掉，並開口向我要300 萬元，我答應戊○○，後來先交
    付50萬元之定金與戊○○等語（同上偵查卷第40頁），被告
    甲○○於警詢時供稱：93年2 月8 日在經經PUB 談論時，戊○○說他要用車禍的方式殺害施建益，並要癸○○先拿50
    萬元給他等語（同前偵查卷第30頁），是被告癸○○、甲○○於偵查中所稱該50萬元係借款之證言，已有瑕疵可指，且
    被告戊○○辯稱：就50萬元，係其與甲○○2 人借的，一人
    還一半等語（參見93年度偵字第3194號偵查卷第30頁），亦
    與甲○○所稱係由戊○○一人借款50萬元之證詞不符，足認
    被告甲○○、癸○○、戊○○等人所稱該50萬元係借款一節
    ，均不足採信。
  (三)另證人庚○○雖於本院具結證稱：2 月時戊○○與甲○○有
    到店裡談起開PUB 的事，他們說各人要拿出10萬元來裝潢等
    語，後又改稱，他們2 人說要各拿出50萬元來裝潢，不知癸○○有交付50萬元與戊○○之事等語（參見本院三卷第60頁
    ），此與被告戊○○上開所稱，50萬元係一人還一半等語不
    符，又其就所謂開PUB 被告戊○○與甲○○應支出之金額，
    先稱各人拿出10萬元，後經辯護人再次確認才改稱50萬元，
    證人庚○○證詞之真實性已有瑕疵，另證人庚○○根本不知
    戊○○所稱之50萬元係向癸○○借得，或以殺害施建益之詐
    術取得，是庚○○上開證言，尚不足採為有利於被告戊○○
    之認定。
  (四)又被告戊○○亦坦承其從未有殺害施建益之犯意（參見93年
    度偵字第3194號偵查卷第26頁），足認被告戊○○確以為癸○○殺害施建益為詐術，欲向癸○○詐取300 萬元，並已得
    手50萬元。
二、被告甲○○、癸○○、己○○、丁○○、乙○○、壬○○被
    訴共同殺人部分：
  (一)訊據被告甲○○否認有殺害施建益之犯意，辯稱：於警詢時
    坦承有叫丁○○等人殺害施建益，是要讓癸○○知道伊有在
    幫她而已等語。被告癸○○先辯稱：沒有請戊○○或甲○○
    殺害伊丈夫施建益，只有在2 月份開玩笑提到要殺害施建益
    ，後則坦承有為起訴書所載之犯罪事實。被告己○○先辯稱
    ：只是要幫癸○○打她先生，後則坦承有起訴書所載之犯罪
    事實。被告丁○○則坦承有為起訴書所載之犯罪事實。被告
    乙○○先辯稱：伊只是要教訓施建益，沒有要打死施建益之
    意思，後則坦承有檢察官起訴之犯罪事實。被告壬○○先辯
    稱：癸○○是叫伊教訓施建益，施建益跌倒後就沒有繼續打
    ，後則坦承有起訴書所載之犯罪事實。
  (二)被告甲○○、癸○○、己○○、丁○○、乙○○、壬○○共
    同殺害被害人施建益之事實，業據被告甲○○於警詢及偵查
    中坦承不諱，被告癸○○、丁○○、己○○於警詢、偵查中
    及本院準備程序時坦承不諱（本院一卷第257 、289 頁、二
    卷第244 至24 7頁），被告乙○○於偵查中及本院準備程序
    時坦承不諱（本院二卷第323 頁），被告壬○○於警詢及本
    院準備程序時坦承不諱。
  1.被告甲○○於警詢供稱：93年6 月23日我和癸○○在苗栗縣
    頭份鎮後庄「好心情PUB 」喝酒、唱歌時，我問癸○○有沒
    有錢支付「小孩子」的錢，就是我叫這件案子的己○○、丁○○、乙○○等人殺害施建益，癸○○就跟我說她幫她先生
    寫500 萬元投保的事，我就當場對癸○○說我要300 萬元處
    理這件事，癸○○說要施建益死亡他領到這筆500 萬元保險
    金，才會拿300 萬元給我，在93年6 月底，有一天晚上11、
    12 點 ，在我竹南家裡喝酒時，我跟己○○、丁○○、乙○○3人 講，敢不敢「處理」癸○○她老公施建益，他們3 人
    都知道我要叫他們殺死施建益，他們3 人都說敢，我還交代
    他們3 人要先去看施建益騎機車上班的路線。在作案當天（
    93 年7月10日）凌晨3 點多，我和己○○、乙○○、丁○○
    、壬○○5 人在苗栗縣竹南鎮「晶晶PUB 」喝酒、唱歌到店
    裡打烊，凌晨3 點多，我們5 人回到竹南租屋處，我就交代
    他們4 人早上（7 月10日）去看一看，就是看施建益有沒有
    上班，講一講我就睡著了。他們4 人殺害施建益後都有回到
    我竹南租屋處，他們4 人講已經敲他了，我問人怎麼樣，他
    們說人趴在田裡，還說有人看到，我說：他媽的！你們亂搞
    ，有人在那邊，你們也在做，你們有想到事後的問題嗎？他
    們還說，有2 個人的鞋子留在田裡，我說：他媽的！我會給
    你們害死！等語（參見93年度偵字第2651號偵查卷第24至27
    頁）。被告甲○○復供稱：扣案之肺炎宣導紙上記載「反正
    事情做完，我就是要拿到錢」等字，是我寫的，我寫完放桌
    上，要讓癸○○看到，讓她知道把施建益殺害，我要分到
    300 萬元等語（參見93年度偵字第2651號偵查卷第31至32頁
    ）。被告甲○○於偵查中稱：我想說把施建益弄死，癸○○
    有保險金下來，會分一點給我，93年6 月23日晚上，在頭份
    好心情PUB ，癸○○說現在經濟比較困難，他前幾天開票30
    幾萬的票，不夠錢，叫我幫她，她有為施建益投500 萬元保
    險，如果施建益死了，就有錢領，我說如果這樣我要300 萬
    元，我說有機會的話，我會叫小孩趁他上下班時去處理，6
    月20 幾 日有跟己○○等人講過，在晶晶PUB 喝酒處講的，
    回家也有講，他們4 人我都有當面講，壬○○、己○○、丁○○、及我叫他「小吳」（乙○○）的，我說要處理阿姨的
    老公這件事有膽作嗎？他們都說沒問題，壬○○是後加入的
    ，我沒有叫他們怎麼作，只有叫他們在上下班找機會動手。
    我叫他們不要拿刀，棍子可以，因為我覺得拿刀跟拿棍子不
    一樣，3 隻鋁棒是我買回來的，我對他們4 人說有機會就給
    他死，不要自己離不開現場，7 月10日當天喝酒喝到凌晨3
    點多，我有叫他們今天有機會去看。有跟丁○○等4 人講施
    建益機車車牌及上下班時間，路線是丁○○等人自己看出來
    的，他們4 人殺害施建益後都有回來，說已經敲了，我問有
    無人看到，他們說有，我說會給你們害死等語（參見93年度
    偵字第2651號偵查卷第123 至126 頁）。另被告甲○○並於
    偵查中具結證稱：本來是己○○、丁○○2 人，1 人給80
    萬元，乙○○加入，1 人給70萬元，最後變60萬元，壬○○
    沒有聽到60萬元的問題，其他3 人有聽到，有跟己○○、丁○○、乙○○、壬○○講要打死錢才會下來等語（參見93年
    度偵字第2651號偵查卷第第165 、167 頁），被告甲○○於
    警詢及偵查中業已自白，其與被告癸○○、己○○、丁○○
    、乙○○、壬○○等人，有殺死被害人施建益之共同犯意聯
    絡。
  2.被告癸○○於警詢時供稱：我於93年過年後開始有買兇殺施
    建益這個想法，並於93年2 月8 日晚上在「晶晶PUB 」，戊○○提議說有沒有想把施建益作掉，我當時覺得這提議不錯
    ，且可一勞永逸，後來戊○○沒有執行，於93年6 月份某日
    ，我向甲○○表示願比照給戊○○的條件交付300 萬元作為
    殺施建益的費用，後來我自己也有問壬○○、丁○○、己○○、乙○○4 人，是不是有意願幫我執行這工作，然後我就
    把殺施建益的事交給甲○○全權處理，至於甲○○如何分配
    300 萬元給壬○○、丁○○、己○○、乙○○4 人是甲○○
    的事，後來事情就發生了，甲○○於93年6 月底有在他家中
    告訴我用敲的方式殺害施建益，致於何時下手沒有明確告訴
    我，我打算以施建益意外險之保險金，作為支付甲○○殺害
    施建益之費用（參見93年度偵字第2651號偵查卷第40至42頁
    ）。被告癸○○於偵查中供稱：甲○○說如果他作的話，要
    比照給戊○○的條件給他300 萬元，甲○○有在6 月底說以
    敲的方式殺害施建益，我說用車禍的方式比較好，剛開始是
    因為感情不好要殺害施建益，後來才有想到保險金，我有叫
    4 個小孩說要把施建益弄死等語（參見93年度偵字第2651號
    偵查卷第131 至133 頁）。另被告癸○○於本院準備程序時
    ，對檢察官起訴之犯罪事實及罪名均無意見，並且就檢察官
    起訴之殺人罪表示認罪（參見本院一卷第257 頁）。
  3.被告己○○於警詢時供稱：被害人施建益陳屍地點（苗栗縣
    竹南鎮○○路288 巷163 弄18之2 號前稻田中）之黑色絨布
    鞋1 隻是我所有，因為與綽號阿華、小吳、鍾魁4 人拿鐵棍
    、鋁棒毆打施建益後遺留現場，綽號「阿華」真實姓名是丁○○、綽號「小吳」真實姓名是乙○○，綽號「鍾魁」真實
    姓名是壬○○，當天乙○○騎紅色重型機車載我，丁○○與
    壬○○共騎藍色重型機車，於7 月10日上午6 時左右出發，
    先到竹南照南路「阿儒海產店」旁等施建益上班經過，看到
    施建益騎車經過後，我們4 人就尾隨在後，「鍾魁」先持鋁
    棒朝施建益後面脖子打一下，施建益馬上將機車停下來，「
    小吳」將機車迴轉施建益前面，施建益看情形不對放倒他所
    騎機車，迅速往一間工廠旁稻田跑，我們4 人分持鋁棒、鐵
    棍沿稻田的田埂路，在後面追施建益，當時我摔了一跤，施
    建益倒在稻田裡面後，「小吳」、「阿華」、「鍾魁」就拿
    鋁棒很大力往施建益頭部、背部敲打，我隨後也加入毆打，
    施建益被打後沒有動，趴在稻田裡，陳屍地點之咖啡色拖鞋
    ，是「鍾魁」所穿。93年6 月底左右在甲○○家中癸○○叫
    我們殺害施建益，我們談論要殺施建益時甲○○也有在場，
    甲○○也有叫我們幫忙癸○○把施建益殺掉，殺害施建益的
    兇器是甲○○家裡的等語（參見93年度偵字第2651號偵查卷
    第49至59頁）。被告己○○於偵查中供稱：6 月底在甲○○
    家，他跟我說癸○○很可憐，說她老公虐待她，叫我、丁○○、乙○○幫她，7 月10日上午5 點50分許，丁○○叫我起
    床，我大概知道要做什麼事，我們就到車庫拿鋁棒出門，然
    後遇到死者就跟著他，壬○○、丁○○在後面，從他後腦打
    一下，死者就停下來，乙○○就把車調頭到死者前面，死者
    把車子放下，往田裡跑，我跌倒一下，左肩膀及手指有擦傷
    ，爬起來繼續追，他們繼續打，我也跟著打，甲○○有講，
    說這件事處理好，作掉他，一人就有60萬元，在甲○○家裡
    講的，我有１隻鞋掉在現場，行兇的鋁棒丟在垃圾桶等語（
    參見93年度偵字第2651號偵查卷第133 至135 頁）。被告己○○於本院準備程序時表示就檢察官起訴之犯罪事實及殺人
    罪認罪（參見本院卷二卷第224 頁）。
  4.被告丁○○於警詢時供稱：我有參與殺害施建益，於93年7
    月10日上午5 時接近6 時左右，我騎深藍色機車載壬○○，
    乙○○騎紅色機車載己○○，我們4 人各持鋁棒或鐵棍，騎
    乘機車一起出發，在竹南鎮「阿儒海產店」旁等施建益上班
    經過，約10分鐘後，就看到施建益騎機車經過，我們立即騎
    機車尾隨，乙○○所騎機車先超越死者，我便快速騎去，壬○○先持棍棒敲打死者頭部，死者施建益將機車停下來，我
    即持鋁棒向施建益衝過去，施建益見多人圍上前，立即往工
    廠旁邊之稻田逃跑，我們四人隨即追上，就用各人手上持有
    之棍棒向施建益猛力敲打，到施建益沒有反應，我們才停止
    等語（參見93年度偵字第2651號偵查卷第84至86頁）。被告
    丁○○於偵查中供稱：癸○○有在甲○○家中講，甲○○也
    有講，叫我殺害施建益，7 月10日當天乙○○載己○○，我
    載壬○○，我騎過去施建益旁邊時，壬○○從施建益後面敲
    一下，我是拿鋁棒，那時是要打死施建益。我們4 個人都有
    跟蹤過死者等語（參見93年度偵字第2651號偵查卷第136 至
    137 頁）。另被告丁○○於偵查中具結證稱：好像是打施建
    益時，施建益才跌倒，跌倒後繼續打他，後來施建益趴在田
    裡不動，還有繼續打，我當時是認為他死了才走，癸○○說
    死亡才有錢，甲○○也有講，不記得最早講多少錢等語（參
    見93年度偵字第2651號偵查卷第168 至16 9頁），被告丁○○於本院準備程序時對檢察官起訴之犯罪事實表示無意見，
    並認罪（參見本院一卷第289 頁）。
  5.被告乙○○於警詢時供稱：我使用的交通工具是車號YAW －
    981 號，紅色、124CC 重機車，車主是我本人，這輛車平常
    都是我在騎等語（參見93年度偵字第2651號偵查卷第96頁）
    ，被告乙○○於偵查中供稱：6 月20幾日，甲○○有問我敢
    不敢去處理癸○○老公，我硬著頭皮答應，7 月10日當天我
    有下手，我騎自己紅色機車載己○○，我拿鋁棒，己○○也
    是拿鋁棒，甲○○跟我講說處理完就有錢，剛加入時是70萬
    元，打時是要致施建益於死等語（參見93年度偵字第2651號
    偵查卷第127 至128 頁），被告乙○○於本院準備程序及審
    理時，坦承有檢察官起訴之殺人事實（參見本院二卷第323
    頁、六卷95年2 月23日審判筆錄第41頁）。
  6.被告壬○○於警詢供稱：施建益被發現陳屍地點稻田中之咖
    啡色拖鞋1 雙是我的，當天我和己○○、乙○○、丁○○等
    4 人一起到現場，殺害施建益是癸○○跟我親舅舅甲○○講
    ，甲○○跟己○○、乙○○、丁○○講，在93年6 月底丁○○跟我講可不可以一起去打施建益，我當場答應，丁○○跟
    我講給他死，癸○○會給我們錢，7 月10日5 點50分許阿華
    叫我起來就出們去打施建益，我們4 人均帶全罩式安全帽，
    我與丁○○共騎IHI －515 號藍色重機車，乙○○騎他平常
    用的紅色重機車，後載己○○，先到竹南鎮○○路「阿儒海
    產店」旁等施建益上班經過，看到施建益騎車經過後，我們
    就騎機車尾隨在後，施建益被打後，看情形不對，放下機車
    往一間工廠旁稻田跑，我們4 人沿稻田的田埂路追，我看施
    建益被打以後沒有動，趴在田裡。7 月10日案發後早上9 點
    多，甲○○在他家裡拿3 萬元給我，叫我拿去給乙○○、己○○、丁○○他們3 人，給他們跑到新竹的費用，我將3 萬
    元交給丁○○，跟丁○○說著前是甲○○要給他們3 人用的
    等語（參見見93年度偵字第2651號偵查卷第67至75頁）。被
    告壬○○於本院準備程序時供稱：我是有意思要打死施建益
    ，承認本件之殺人罪等語（參見本院二卷第246 至247 頁）
    ，另於本院審理時坦承7 月10日打施建益是伊先下手等語（
    參見本院三卷第229 頁）。
  (三)次查，被害人施建益因遭被告己○○、丁○○、乙○○、壬○○4 人持鋁棒、鋁棍，往施建益頭部、背部、雙手、左胸
    猛打，施健益不支而趴倒於水深約5 公分之稻田，被告己○○等4 人仍繼續猛力敲打，而施健益所受傷勢之後雖有可能
    致死，但因被打成重傷倒於水中吸入污水而當場窒息死亡，
    ，業據臺灣苗栗地方法院檢察署檢察官督同法醫師相驗、解
    剖屍體，製有相驗屍體證明書、勘驗筆錄、履勘現場筆錄各
    一份及相片數十張附卷可稽（參見93年度相字第321 號卷第
    25 、31 、44、45、50至58、60），另被害人施建益之死因
    ，經臺灣苗栗地方法院檢察署委請法務部法醫研究所鑑定，
    該所之鑑定結果為：「死者施建益，男性，四十五歲，因多
    處鈍器傷害後趴倒於污泥中窒息死亡」，有該所︵93︶法醫
    所醫鑑字第1043號鑑定書1 份（參見93年度相字第321 號卷
    第60至63頁）附卷可憑，核與為恭紀念醫院法醫參考病歷摘
    要1 紙（參見93年度相字第321 號卷第9 頁）相符，被害人
    施建益之死亡，顯與被告己○○、丁○○、乙○○、壬○○
    之前開敲打行為有相當因果關係。
  (四)衡諸被告己○○、丁○○、乙○○、壬○○等人乃知悉需施
    健益死亡，其等方有獲得報酬之可能，故於93年7 月10日毆
    打施健益時，當有置之於死之殺人犯意；且證人即被告甲○○於偵查中具結證稱：有跟己○○、丁○○、乙○○、壬○○講要打死錢才會下來等語（參見93年度偵字第2651號偵查
    卷第第167 頁），又觀諸被害人施健益所受之傷勢，乃集中
    於頭部、背部、雙手、左胸，下半身幾無受傷，且遭毆打趴
    倒稻田後，被告己○○等4 人仍繼續以棍棒敲打，是被告己○○、丁○○、乙○○及壬○○等4 人，自白確有殺死施建
    益之犯意，與事實相符足堪採信。另據被告癸○○及甲○○
    上開自白，被告癸○○乃支付300 萬元酬金之人，被告甲○○則於取得酬金後，分配與實際執行殺害施建益之人，且建
    議以敲打之方式殺害施建益，並催促被告己○○、丁○○、
    乙○○、壬○○等人動手殺害施建益，足認被告癸○○、甲○○、己○○、丁○○、乙○○、壬○○等人，確有殺害施
    建之共同犯意聯絡。另被告甲○○於警詢自白，為讓被告癸○○知道把施建殺害後，確實要交付300 萬元報酬，並於肺
    炎宣導紙上書寫「反正事情做完，我就是要拿到錢」等文字
    ，亦有肺炎宣導紙1 張（參見93年度偵字第2651號偵查卷第
    34頁）附卷可參。此外，復有己○○受傷照片2 張（參見偵
    查卷第153 頁）、乙○○受傷照片1 張、壽險公會投保紀錄
    查詢表1 紙（參見93年度偵字第2651號偵查卷第217 頁）附
    卷可稽，此外並有壬○○所穿之咖啡色拖鞋一雙、己○○所
    穿之黑色絨布鞋一隻扣案可資佐證。被告癸○○、甲○○、
    己○○、丁○○、乙○○、壬○○等6 人上開自白與事實相
    符，足堪採信。
  (五)被告甲○○雖於本院訊問時辯稱：沒有叫己○○等4 人動手
    ，癸○○催時只是叫他們去看一下，並沒有提到錢的事，當
    時跟他們說去教訓人家，不要反被人家教訓，關於肺炎宣導
    紙所寫的字條，是韓春梅要向我借錢，我跟他解釋，鋁棒是
    伊買回來防身用的，向丁○○等人說教訓施建益一下，沒有
    講到錢的問題，於警詢時坦承有叫己○○等人殺害施建益，
    只是要讓癸○○知道我有在幫她等語，惟查：
  1.甲○○已於於警詢、偵查中自白，有叫己○○等4 人殺害施
    建益，本來是己○○、丁○○2 人，1 人給80萬元，乙○○
    加入，1 人給70萬元，最後變60萬元等語，已如前述，另被
    告甲○○於警詢時之供述，係與他人共犯殺人重罪，若非確
    有其事，不可能因要讓癸○○認伊有幫助她，即願供認自己
    有此一殺人重罪，且被告甲○○於警詢、偵查中之自白，核
    與被告癸○○、丁○○、己○○等人之供述，大致相符，足
    認被告甲○○於警詢、偵查中之自白非出於捏造。
  2.證人即被告丁○○於本院審理時具結證稱：是甲○○先跟我
    們談殺害施建益，他拿照片及告訴我們車牌，說每個人給我
    們60萬元殺害施建益，癸○○說用車子處理施建益，但我們
    沒車子，是甲○○指示用鋁棒，3 支鋁棒是甲○○買的，7
    月10日那天甲○○一直罵我們為何遲遲不去作，並叫我們當
    天一定要去作，後來甲○○睡著，我們想說自己下手，我就
    叫醒己○○，我看到壬○○敲施建益就跟著敲下去，當時為
    了錢要敲死他，而且為了同情癸○○也要敲死他，整件事是
    甲○○主導，剛開始甲○○講80萬，後來講70萬元之後又改
    為60萬元，我們4 人決定要去作，就是跟甲○○說好每人要
    60萬元等語（本院四卷第60至76頁），證人丁○○上開證述
    與被告甲○○於警詢時及偵查中之自白相符，自堪採信。
  3.證人即被告己○○於本院審理時具結證稱：是甲○○先講要
    打癸○○的老公，甲○○說打的越嚴重越好，不要打得讓他
    半身不遂，在作此事前就和甲○○講好，事情發生時我們自
    己扛，不要牽涉到甲○○，被害人施建益的資料是甲○○給
    的，以前提到只有癸○○提供施建益的資料，是因為之前就
    講好不要牽扯到甲○○，在警詢所說甲○○要我們幫忙做掉
    施建益是屬實，所謂做掉施建益就是殺害施建益的意思等語
    （參見本院三卷第207 至226 頁），證人即被告己○○上開
    證述與被告甲○○於警詢及偵查中之自白相符。另己○○雖
    稱甲○○會給80萬，惟此亦與被告甲○○於偵查中自白所稱
    ，一開始是丁○○與己○○2 人，每人80萬元等語相符。是
    證人己○○之上開證述，足堪採信。
  4.證人即被告癸○○於本院審理時雖證稱：我後來有跟甲○○
    講，戊○○不去作，你作了我一樣給你300 萬元，甲○○聽
    了沒什麼反應，也沒有說要去作等語（參見本院三卷第171
    、172）， 惟證人癸○○復稱，被告甲○○在庭會影響證詞
    （參見本院三卷第181 頁），經本院隔離被告甲○○後，證
    人癸○○證稱：甲○○於93年6 月底在他家有說用敲的方式
    殺害被害人，但他有沒有作我不清楚等語。（參見本院三卷
    第185 頁），顯見癸○○上開所稱甲○○沒什麼反應等語，
    係因被告甲○○在庭所致，且與被告癸○○於偵查中供稱：
    甲○○於93年6 月底有在他家中告訴我用敲的方式殺害施建
    益等語不符，是癸○○所稱甲○○沒什麼反應一節，不足採
    信，證人即被告癸○○上開所稱，被告甲○○有提議用敲的
    方式殺害施建益等語，足信為真實。
  5.證人即被告乙○○於本院審理時雖證稱：是聽癸○○說處理
    完要給錢，甲○○沒有提過，因為癸○○對我們不錯，甲○○對我們不好，所以才想把甲○○拉進來代替癸○○的位置
    從頭到尾甲○○沒有叫我們去打施建益，也沒有告訴我們可
    以分到錢等語（參見本院四卷127 至144 頁），然乙○○上
    開證述，與被告乙○○前開於警詢及偵查中（可供彈劾乙○○證詞證明力之用）之供述不符，被告乙○○於偵查中供稱
    ：93年6 月20幾日，甲○○有問我敢不敢去處理癸○○老公
    ，我硬著頭皮答應，甲○○跟我講說處理完就有錢等語。證
    人即被告被告乙○○雖稱，因甲○○對其不好，所以在偵查
    中之供述將甲○○與癸○○之位置對換，然乙○○亦供稱與
    甲○○無深仇大恨，且多次至甲○○家過夜或與甲○○至PU
    B 喝酒、唱歌，被告乙○○實不可能誣指被告甲○○涉有殺
    人之重罪，是被告乙○○於本院之證述顯係為迴護被告甲○○，不足採信。
  6.證人即被告壬○○於本院審理時雖證稱：除被告丁○○外無
    其他人說過要我去修理施建益，被告甲○○也沒有說過，不
    認識施建益，當時是丁○○騎機車，他叫我打我就打，施建
    益長怎樣我都不知道，丁○○載我，整件事到最後下手之前
    ，癸○○沒有告訴我，甲○○也沒有，只有丁○○告訴我等
    語（參見本院五卷第25至28、34頁），惟被告甲○○於警詢
    及偵查中自白：我都有當面跟壬○○、己○○、丁○○、及
    我叫他「小吳」（乙○○）的，說要處理阿姨的老公這件事
    有膽作嗎？等語不符，亦與被告壬○○於警詢及偵查中（可
    供彈劾乙○○證詞證明力之用）供稱：殺害施建益是癸○○
    跟我親舅舅甲○○所講之供述不符，是證人即被告壬○○上
    開有利於被告甲○○證述，有瑕疵可指，不足採信。
  7.按證明犯罪行為之主要證據如已明確、充分，彈劾主要證據
    之反證需合乎經驗、論理法則，並足以形成有利於被告的合
    理懷疑之心證基礎，始為適格之反證。觀諸被告甲○○上開
    於警詢及檢察官訊問時之自白，除支付被告己○○等人報酬
    有30萬元與60萬元之差異外，其餘情節與證人丁○○、己○○之證述互核相符，而就被告甲○○承諾分配與被告己○○
    等人報酬之金額，被告甲○○於偵查中供稱：本來是己○○
    、丁○○2 人，1 人給80萬元，乙○○加入，1 人給70萬元
    ，最後變60萬元，壬○○沒有聽到60萬元的問題等語，因參
    與人數增加使每人應分得之報酬有所變更，被告甲○○於警
    詢時之自白雖有所差異，然被告甲○○於偵查中已就參與人
    數及分配金額詳細供述，並與證人即被告丁○○具結證述之
    金額，互核相符，是應以被告甲○○於偵查中供述，本來是
    己○○、丁○○2 人，1 人給80萬元，乙○○加入，1 人給
    70 萬 元，最後壬○○再加入，變成每人60萬元一節可堪採
    信。被告雖於警詢時供稱係每人30萬元，並不足以推翻被告
    甲○○於警詢中其他部分自白之真實，又證人即被告癸○○
    、乙○○、壬○○，於本院審理時，雖為有利於被告甲○○
    之證述，然該3 人證述有利於被告甲○○之部分，經查與該
    3 人警詢或偵查中供述不符，而該3 人警詢或偵查中之供述
    ，可作為彈劾證詞證明力之用，復如前述，是證人癸○○、
    乙○○、壬○○等人於本院所為有利於被告甲○○之上開證
    述，仍有瑕疵可指，不足以形成有利於被告甲○○的合理懷
    疑之心證基礎。
  8.另被告甲○○及其指定辯護人，爰引刑事訴訟法第184 條第
    2 項之規定，於本案審理時聲請與證人即被告丁○○、己○○2 人對質，惟該條文係規定：「因發見真實之必要，得命
    證人與他證人或被告對質，亦得依被告之聲請，命與證人對
    質。」，本院自有裁量之權，本院審酌被告甲○○於準備程
    序即表示審理程序詰問證人時，由辯護人為之即可（參見本
    院二卷第36頁），而證人即被告丁○○、己○○，經被告甲○○聲請轉換為證人後，由被告甲○○之指定辯護人對之為
    交互詰問，並於交互詰問完畢後，讓被告甲○○就證人之證
    言表示意見，且證人丁○○、己○○所述與被告甲○○警詢
    或偵查中之自白，互核相符，證人即被告丁○○、己○○之
    證述足堪採信，核無再由被告甲○○與之對質之必要，併此
    敘明。
  (六)綜上所述，被告癸○○、甲○○、己○○、丁○○、乙○○
    、壬○○等6 人，確有殺害被害人施建益之共同犯意聯絡。
三、論罪部分：
    核被告戊○○所為，係犯刑法第339 條第1 項之詐欺取財罪
    ，被告癸○○、甲○○、己○○、丁○○、乙○○、壬○○
    等6 人所為，均係犯刑法第271 條第1 項之殺人罪。被告癸○○、甲○○、己○○、丁○○、乙○○、壬○○6 人間，
    就上開殺人犯行，有犯意聯絡及行為分擔，應依共同正犯論
    處。公訴人另以被告戊○○事後，又向被告癸○○索取30萬
    元，因癸○○發覺有異未給付，而認被告戊○○又構成詐欺
    未遂，惟被告戊○○自始即欲向被告癸○○詐取300 萬元，
    並已取得其中50萬元，戊○○又再向被告癸○○索取其中30
    萬元，亦為上開詐欺300 萬元之部分行為，應未另構成詐欺
    取財未遂罪，附此序明。
四、科刑之理由：
  (一)被告戊○○貪圖不法之財，竟以可為他人殺害人命為詐術，
    手段惡劣，事後否認犯行，飾詞狡辯，耗費司法資源，且至
    今未將50萬元返還被告癸○○，犯後態度不佳等一切情狀，
    量處如主文第1 項所示之刑。
  (二)被告癸○○雖曾遭被害人施建益以暴力相向，二人婚姻生活
    已無法和諧相處，然其應循合法管道尋求救濟，竟先與被告
    甲○○發生婚外情後，又為謀取施建益之保險金，而買兇殺
    夫，本應重判，惟被告癸○○案發前，確曾遭被害人施建益
    以暴力相向，有本院91年度家護字第62號民事卷影本一宗附
    卷足佐（參見本院五卷第156 至168 頁），證人即被害人施
    建益之子丙○○證稱：曾聽過爸爸施建益說很想拿刀子砍媽
    媽（即被告癸○○），覺得我媽的婚姻情形過的很不好等語
    （參見本院五卷第37頁），足認被告癸○○婚姻生活甚不融
    洽，又被告癸○○犯後坦承犯行，深具悔意，任公訴人求處
    無期徒刑，猶嫌過重等一切情狀，量處如主文第2 項所示之
    刑，並依刑法第37條第2 項規定，宣告褫奪公權10年，以資
    懲儆。
  (三)被告甲○○為謀取殺人所得報酬，竟指使年輕之被告己○○
    、丁○○、乙○○、壬○○等人，下手殺害被害人施建益，
    致使施建益喪失寶貴生命，更對施建益之其他家屬更造成無
    法彌補之傷痛，且嚴重危害社會治安，犯後迄今仍未與被害
    人家屬達成和解，復否認犯行，飾詞狡辯，毫無悔意，惟被
    告甲○○無犯罪前科，有臺灣高等法院被告前案紀錄表1份
    附卷可稽，素行尚稱良好，是尚不認被告甲○○有處以極刑
    而與社會永久隔離之必要，認公訴人對被告甲○○求處死刑
    尚嫌過重等一切情狀，對被告甲○○判處如主文第2 項所示
    之刑，並依刑法第37條第1 項規定，宣告褫奪公權終身，以
    昭炯戒。
  (四)被告己○○曾因違反槍砲彈藥刀械管制條例案件，經本院於
    89年間判處有期徒刑4 月確定，甫於90年1 月18日易科罰金
    執行完畢，有臺灣高等法院被告前案紀錄表1 份附卷可佐，
    其於有期徒刑執行完畢5 年內，再犯本件有期徒刑以上之罪
    ，為累犯，應依法加重其刑。另審酌被告己○○正值年輕，
    不思以正當途徑獲取財物，為獲取不法報酬，竟聽從他人指
    使，以鋁棒毆打被害人施建益致死，致使施建益喪失寶貴生
    命，對施建益之其他家屬更造成無法彌補之傷痛，對社會治
    安危害重大，惟被告己○○犯後坦承犯行，尚知悔悟，並節
    省有限之司法資源，態度尚稱良好，並非全然無可取之處，
    併參酌其生活狀況、品行、智識程度等一切情狀，認公訴人
    求處無期徒刑猶嫌過重，爰量處如主文第2 項所示之刑，並
    依刑法第37條第2 項規定，宣告褫奪公權9 年，以資懲儆。
  (五)被告丁○○，正值年輕，不思以正當途徑獲取財物，為獲取
    不法報酬，竟聽從他人指使，以鋁棒毆打被害人施建益致死
    ，致使施建益喪失寶貴生命，對施建益之其他家屬更造成無
    法彌補之傷痛，對社會治安危害重大，惟被告丁○○自到案
    後即坦承犯行，並供出本案細節，以利檢察官偵查本案，尚
    知悔悟，移審後亦坦承認罪，節省有限之司法資源，態度良
    好，且被告丁○○於案發時甫滿18歲（75年5 月31日生），
    年輕識淺，併參酌其生活狀況、品行、智識程度等一切情狀
    ，認公訴人求處14年有期徒刑稍嫌過重，爰量處如主文第2
    項所示之刑，並依刑法第37條第2 項規定，宣告褫奪公權7
    年，以資懲儆。
  (六)被告乙○○、壬○○，正值年輕，不思以正當途徑獲取財物
    ，為獲取不法報酬，竟聽從他人指使，以鋁棒毆打被害人施
    建益致死，致使施建益喪失寶貴生命，對施建益之其他家屬
    更造成無法彌補之傷痛，對社會治安危害重大，惟被告壬○○、乙○○，均於本院審理時坦承犯行，節省有限之司法資
    源，態度尚稱良好，併參酌其等生活狀況、品行、智識程度
    等一切情狀，認公訴人求處無期徒刑猶嫌過重，爰分別量處
    如主文第2 項所示之刑，並依刑法第37條第2 項規定，分別
    宣告褫奪公權8 年，以資懲儆。
五、沒收：
    扣案咖啡色拖鞋1 雙為被告壬○○所有，黑色絨布鞋1 隻為
    被告己○○所有，為此係日常生活所穿著之物，非為供本案
    殺人罪所使用之物，爰不予宣告沒收。另鋁棒3 隻、鋁棍1
    隻、全罩式安全帽4 頂、口罩3 個等物，並未扣案，又無證
    據證明現尚存在，爰不予宣告沒收，附此敘明。
據上論斷，應依刑事訴訟法第299 條第1 項前段，刑法第28條、
第271 條第1 項、第339 條第1 項、第47條、第37條第1 項、第
2項 ，罰金罰鍰提高標準條例第1 條前段，判決如主文。
本案經檢察官劉玉書到庭執行職務。
中    華    民    國    95    年    3     月    9     日
                  刑事第三庭    審判長法  官  柳章峰
                                      法  官  林卉聆
                                      法  官  吳國聖
以上正本與原本無異。
如不服本判決，應於判決送達後10日內向本院提出上訴狀（應附
繕本）。告訴人或被害人如對於本判決不服者，應具備理由請求
檢察官上訴，其上訴期間之計算係以檢察官收受判決正本之日期
為準。
                                      書記官  歐明秀
中    華    民    國    95    年    3     月    9     日


司法院資訊處製作；財團法人民間司法改革基金會備份。
